RANIERES DIAZ CORTES

DESARROLLADOR FULL STACK JAVA

CONTACTO

+56 993078949

ranieresdiazegmail.com

HABILIDADES PROFESIONALES

- Programación en Java, Java MVC.
- JavaScript, JQuery.
- HTML5, CSS3, Bootstrap.
- Bases de dato (MySQL)
- Spring Boot Framework.
- Git Repository.

HABILIDADES PERSONALES

- Trabajo en equipo.
- Adaptabilidad al cambio.
- Metódica y ordenada.
- Buena comunicación y liderazgo.
- Pro activa con orientación al logro.

REDES SOCIALES

- linkedin.com/in/ ranieresdiaz/
- github.com/ranieres

PERFIL

Profesional full stack java, orientada a facilitar el uso de la tecnologia en las actividades y el trabajo de las personas.

Con mas de 10 años de experiencia en el área de la salud, poseo capacidad de trabajo en equipo y liderazgo.

Soy una persona pro-activa, responsable y flexible frente al cambio. Me interesa incorporarme a una organización que me permita seguir aprendiendo y desarrollarme de manera profesional.

EDUCACION

DESARROLLADOR FULL STACK JAVA

Duoc Uc - 2020

PROGRAMACION JAVASCRIPT ED 7

Fundacion Telefonica - 2020

GESTIÓN DE PROYECTOS CON METODOLOGÍAS ÁGILES ED 9

Fundacion Telefonica - 2020

KINESIOLOGA - LICENCIADA EN KINESIOLOGIA

Universidad del Mar - 2005 - 2010

EXPERIENCIA LABORAL

DESARROLLADOR FULL STACK - CLASES

Duoc Uc - Talento Digital 2020

Responsabilidades:

- Encargada de la creacion de proyectos en repositorio (Gitlab)
- Expositora en presentación de proyectos
- Lider de proyectos desarrollados en el curso

Logros:

- Cumplimientos de los requerimientos en un 100%
- Cumplimientos de metas y tiempos estimados

RANIERES DIAZ CORTES

DESARROLLADOR FULL STACK JAVA

CONTACTO

+56 993078949

ranieresdiazegmail.com

REDES SOCIALES

- linkedin.com/in/ ranieresdiaz/
- github.com/ranieres

FUNDADORA - DIRECTORA TECNICA - KINESIOLOGA

Centro de Estetica Dermovida Ltda 2017 - 2019

Responsabilidades:

- Atención profesional, supervisión de personal, atención de público, atención al cliente; servicios y soluciones a cada problemática.
- Área administrativa; organización y planificación de agenda, y tiempos de atención, registrar y procesar documentos, correos electrónicos y todo tipo de información, gestión en comunicación con proveedores, compra y venta de productos y servicios. Manejo de presupuesto.
- Encargada de marketing y publicidad en RRSS.
- Resolucion de problemas.

Logros:

- Posicionamiento de la marca
- Cumplimientos de metas de ventas
- Fidelización de Clientes.

KINESIOLOGA - JEFA DE LOCAL

Centro de Estetica Venur Ltda 2015 - 2017

Responsabilidades:

- Encargada de local.
- Encargada de personal y compras de insumos
- Atención de usuarios.
- Resolucion de problemas a clientes.

Logros:

- Cumplimientos de metas.
- Resolucion de problemas